臺灣宜蘭地方法院刑事判決　　　　　　　　　　　　　九十一年度易字第四九四號
　　公　訴　人　臺灣宜蘭地方法院檢察署檢察官
　　被　　　告　甲○○
右列被告因違反電子遊戲場業管理條例等案件，經檢察官提起公訴（九十一年度偵字
第二四二０號、二五八九號），本院判決如左：
    主  文
甲○○共同違反未依電子遊戲場業管理條例規定，辦理營利事業登記者，不得經營電
子遊戲場業之規定，處拘役貳拾日，如易科罰金，以佰元折算壹日。扣案之賭博性
電動機具小瑪琍壹台（含ＩＣ板壹塊）及賭資新臺幣壹仟壹佰柒拾元均沒收。
    事  實
一、甲○○係宜蘭縣宜蘭市○○路六十號之東港小吃店負責人，明知未依電子遊戲場
    業管理條例規定辦理營利事業登記，不得經營電子遊戲場業，竟於民國九十一年
    九月四日起至同年月十三日下午五時止，在前揭東港小吃店之公眾得出入之場所
    ，與一年籍姓名不詳之成年男子基於概括之犯意聯絡，陳列擺設電動賭博機小瑪
    莉一台，先後與不特定之人賭博財物，以經營電子遊戲場業。其賭法為每次投入
    新台幣（下同）十元為賭注開始把玩，賭客如押中，即可得五倍至五十倍不等之
    彩金，未押中者，所投入之賭注即歸甲○○及該年籍姓名不詳之成年男子所有。
    迄九十一年九月十三日下午五時許，在上址為警查獲，並扣得「小瑪莉」（含Ｉ
    Ｃ版一塊）及賭資一千一百七十元。
二、案經宜蘭縣警察局宜蘭分局報請台灣宜蘭地方法院檢察署檢察官偵查起訴。
    理  由
一、訊據被告甲○○固坦承有擺設前揭電動賭博機之事實，惟矢口否認涉有何賭博或
    違反電子遊戲場業管理條例之罪行，辯稱：是一個放檯子者寄放的，本來伊不要
    讓他放，但他執意要放，所以伊才把該電動賭博機放在廚房內云云。惟查：上開
    電動賭博機具「小瑪莉」一部確係放置於其所經營之小吃店內，且放置於進出入
    小吃店內之顧客隨時得見之處所（餐飲桌旁），若被告確實拒絕放置機具，可將
    之返還寄放之人，況該機台於查獲當時仍處於插電狀態，若堅持拒絕寄放機具，
    應無將機具插電之理，綜上，被告前揭辯詞應屬卸責之詞，委無足採；此外，復
    有現場照片二張、電動賭博機具「小瑪莉」一部（含ＩＣ版一塊）及賭資一千一
    百七十元扣案可資佐證。本件事證已臻明確，被告犯行足以認定。
二、核被告所為，係犯刑法第二百六十六條第一項前段普通賭博罪、電子遊戲場業管
    理條例第二十二條、第十五條未依規定辦理營利事業登記者而經營電子遊戲場業
    罪嫌。被告甲○○與該放置機具之年籍姓名不詳之成年男子係基於犯意聯絡及行
    為分擔，為共同正犯。又被告先後多次賭博行為，時間密接，所犯構成要件相同
    ，顯係基於概括犯意而為之，應依連續犯之規定以一罪論，並加重其刑。又被告
    所犯上開二罪間，有方法、結果關係，為牽連犯，從一重論以違反電子遊戲場業
    管理條例第二十二條之罪處斷。爰審酌被告並無不良素行、一時貪圖小利觸犯刑
    法、僅擺設賭博性機具一台且擺設時間僅約九天、所生之危害及獲取利益甚微及
    犯罪後態度等一切情狀，酌情處以如主文所示之刑，並諭知易科罰金之折算標準
    。扣案之電動賭博機具「小瑪莉」一台（含ＩＣ板一塊）及賭資一千一百七十元
    ，分別係當場賭博之器具及賭台上之財物，均應依法宣告沒收。
據上論斷，應依刑事訴訟法第二百九十九條第一項前段，電子遊戲場業管理條例第二
十二條，刑法第二十八條、第二百六十六條第一項前段、第二項、第十一條前段、第
五十六條、第五十五條、第四十一條第一項前段，罰金罰鍰提高標準條例第一條前段
、第二條，判決如主文。
本案經檢察官賴慶祥到庭執行職務。
中      華      民      國    九十一    年    十一    月     二十九     日
                                        臺灣宜蘭地方法院刑事第一庭
                                            法  官  李  毓  華
右正本證明與原本無異。
如不服本判決，應於判決送達後十日內，向本院提出上訴狀。（應附繕本）
                                            書記官  林  慶  生
中      華      民      國    九十一    年    十二    月       三       日
附錄本案論罪科刑法條全文：
電子遊戲場業管理條例第二十二條
違反第十五條規定者，處行為人一年以下有期徒刑、拘役或科或併科新臺幣五十萬元
以上二百五十萬元以下罰金。
中華民國刑法第二百六十六條
 (普通賭博罪與沒收物)
在公共場所或公眾得出入之場所賭博財物者，處一千元以下罰金。但以供人暫時娛樂
之物為賭者，不在此限。
當場賭博之器具與在賭檯或兌換籌碼處之財物，不問屬於犯人與否，沒收之。
